【裁判字號】    99,台上,2020
【裁判日期】    991028
【裁判案由】    損害賠償
【裁判全文】
最高法院民事裁定            九十九年度台上字第二○二○號
上  訴  人  甲○○
訴訟代理人  孫域律師
被 上訴 人  乙○○
上列當事人間請求損害賠償事件，上訴人對於中華民國九十九年
六月一日台灣高等法院第二審判決（九十九年度上字第三二七號
），提起上訴，本院裁定如下：
    主  文
上訴駁回。
第三審訴訟費用由上訴人負擔。
    理  由
按上訴第三審法院，非以原判決違背法令為理由，不得為之。又
提起上訴，上訴狀內應記載上訴理由，其以民事訴訟法第四百六
十九條所定事由提起第三審上訴者，應於上訴狀內表明：原判決
所違背之法令及其具體內容、暨依訴訟資料合於該違背法令之具
體事實。其依同法第四百六十九條之一規定提起上訴者，並應具
體敘述為從事法之續造、確保裁判之一致性或其他所涉及之法律
見解具有原則上重要性之理由。同法第四百六十七條、第四百七
十條第二項分別定有明文。而依同法第四百六十八條規定，判決
不適用法規或適用不當者，為違背法令；依同法第四百六十九條
規定，判決有該條所列各款情形之一者，為當然違背法令。是當
事人提起第三審上訴，如合併以同法第四百六十九條及第四百六
十九條之一之事由為上訴理由時，其上訴狀或理由書應表明該判
決所違背之法令條項，或有關判例、解釋字號，或成文法以外之
習慣或法理等及其具體內容，暨係依何訴訟資料合於該違背法令
之具體事實，並具體敘述為從事法之續造、確保裁判之一致性或
其他所涉及之法律見解具有原則上重要性之理由。如未依上述方
法表明，或其所表明者與上開法條規定不合時，即難認為已合法
表明上訴理由，其上訴自非合法。本件上訴人對於原判決提起第
三審上訴，雖以該判決違背法令為由，惟核其上訴理由狀所載內
容，係就原審取捨證據、認定事實之職權行使，指摘為不當，並
就原審命為辯論及已論斷：系爭房屋非登記為被上訴人所有，而
無處分權，無從命其將之移轉登記予上訴人。上訴人請求將梨山
果園土地所有權為移轉登記，卻稱不知其坐落範圍，亦無從判命
被上訴人給付。又上訴人於民國七十二年三月一日依侵權行為及
委任關係，訴請劉福亮返還新台幣三十二萬八千元及黃金十台兩
時，已稱劉福亮購買果園後，擅將之轉讓他人，侵占入己，嗣於
台灣基隆地方法院九十三年度簡上字第四十三號請求侵權行為損
害賠償事件時，亦稱其於七十一年間發現劉福亮未依約將系爭房
地及梨山果園土地登記予上訴人等語，則上訴人雖因劉福亮之侵
權行為而受有損害，惟其請求權自上訴人知有損害及賠償義務人
時起，至遲於七十三年間已消滅。上訴人遲至九十八年六月十日
提起本訴，被上訴人並為時效完成抗辯，上訴人之請求自不應准
許等語，泛言謂為違法，而非表明該判決所違背之法令及其具體
內容，暨依訴訟資料合於該違背法令之具體事實，更未具體敘述
為從事法之續造、確保裁判之一致性或其他所涉及之法律見解具
有原則上重要性之理由，難認其已合法表明上訴理由。依首揭說
明，應認其上訴為不合法。
據上論結，本件上訴為不合法。依民事訴訟法第四百八十一條、
第四百四十四條第一項前段、第九十五條、第七十八條，裁定如
主文。
中    華    民    國  九十九  年    十    月  二十八  日
                      最高法院民事第三庭
                          審判長法官  劉  延  村
                                法官  許  澍  林
                                法官  黃  秀  得
                                法官  魏  大  喨
                                法官  沈  方  維
本件正本證明與原本無異
                                      書  記  官
中    華    民    國  九十九  年   十一   月    九    日
                                                     m

司法院資訊處製作；財團法人民間司法改革基金會備份。
